【裁判字號】    99,訴,1912
【裁判日期】    991231
【裁判案由】    毒品危害防制條例
【裁判全文】
臺灣臺北地方法院刑事判決              99年度訴字第1912號
公  訴  人  臺灣臺北地方法院檢察署檢察官
被      告  陳鴻名
上列被告因違反毒品危害防制條例案件，經檢察官提起公訴（99
年度毒偵字第3356號），嗣因被告就被訴事實為有罪之陳述，本
院告知被告簡式審判程序之旨，並聽取當事人之意見後，裁定改
依簡式審判程序進行，判決如下：
    主  文
陳鴻名施用第一級毒品，累犯，處有期徒刑拾月。扣案之第一級
毒品海洛因壹包（驗餘淨重零點貳捌捌零公克）沒收銷燬之，包
裝上開毒品之包裝袋壹個、注射針筒壹支均沒收之。
    事  實
一、陳鴻名前因施用毒品案件，經臺灣新竹地方法院以93年度毒
    聲字第274號裁定送觀察勒戒後，因無繼續施用毒品之傾向
    ，於93年11月30日執行完畢釋放，經臺灣新竹地方法院檢察
    署檢察官以93年度毒偵字第629號為不起訴處分確定。又因
    (1)施用毒品案件，經同法院以94年度訴字第488號判處有期
    徒刑1年、5月，應執行有期徒刑1年3月確定；又因(2)竊盜案
    件，經同法院以94年度竹簡字第3號判處有期徒刑6月確定；
    復(3)因竊盜案件，經同法院以95年度易字第106號判處有期
    徒刑1年2月確定。上開(1)、(2)、(3)案件，依中華民國九十六
    年罪犯減刑條例規定，經同法院以96年度聲減字第808號就
    案件(2)減為有期徒刑3月確定，就前揭(1)、(3)案件定應執行
    為有期徒刑1年1月確定。上開(2)案件與前揭(1)、(3)所定應執
    行刑接續執行，於98年11月30日執行完畢。
二、詎仍不知悔改，竟基於施用第一級毒品犯意，於99年9月11
    日中午11時許，在臺北市○○路○段108號某婚紗公司廁所內
    ，以針筒注射之方式施用第一級毒品海洛因1次。嗣為警於
    同日14時5分許在臺北市○○○路與錦州街口查獲，並扣得
    海洛因1包（淨重0.2900公克，驗餘淨重0.2880公克）及注
    射針筒1支。
三、案經臺北市政府警察局中山分局報告臺灣臺北地方法院檢察
    署檢察官偵查起訴。
    理  由
壹、程序方面：
    按本件被告陳鴻名所犯係死刑、無期徒刑、最輕本刑為3年
    以上有期徒刑以外之罪，其於準備程序就前揭被訴事實為有
    罪之陳述，經法官告知簡式審判程序之旨，並聽取其與公訴
    人之意見後，本院認無不得或不宜改依簡式審判程序進行之
    處，爰依刑事訴訟法第273條之1第1項之規定，裁定本件由
    受命法官獨任進行簡式審判程序，合先敘明。
貳、實體方面：
一、認定事實部分：
    訊據被告陳鴻名對於前揭犯罪事實均坦承不諱，本院復審酌
    ：
  (一)查被告前因施用毒品案件，而有如前揭犯罪事實欄所載經送
    觀察勒戒執行完畢釋放之紀錄，且有如前揭犯罪事實欄所載
    之論罪科刑之紀錄，此有臺灣高等法院被告前案紀錄表1份
    在卷可按。是以被告於涉本案之前，業曾因施用毒品案件，
    經送前揭觀察勒戒，且被告於前揭觀察勒戒執行完畢釋放後
    之5年內，多次犯施用毒品罪，自應依法追訴審判甚明。
  (二)次查，經警將自被告處所採之尿液送驗結果，係呈嗎啡陽性
    反應，此有臺北市政府警察局偵辦毒品案件尿液檢體委驗單
    、臺灣尖端先進生技醫藥股份有限公司於99年9月24日出具
    之濫用藥物檢驗報告各1份在卷可稽（見99年度毒偵字3356
    號偵查卷第64、66頁）。足徵被告前開自白與事實相符，堪
    以採信。
  (三)此外，本件扣案之白色粉末1包經送驗結果，確係海洛因無
    訛（淨重0.2900公克，驗餘淨重0.2880公克），此有交通部
    民用航空局航空醫務中心99年9月23日航藥鑑字第0995944號
    毒品鑑定書1份在卷可稽，由此益見被告確有施用海洛因無
    誤。
  (四)綜上所述，被告前曾犯有施用毒品，經送前揭觀察勒戒，而
    屬於前揭觀察勒戒執行完畢釋放後，5年內多次犯施用毒品
    罪之情形，本件事證明確，被告犯行應堪認定。
二、論罪科刑：
  (一)查海洛因係毒品危害防制條例第2條第2項第1款所規定之第
    一級毒品，核被告所為，係犯毒品危害防制條例第10條第1
    項施用第一級毒品罪。被告施用第一級毒品海洛因前後持有
    海洛因，為施用海洛因之高度行為所吸收，不另論罪。被告
    前有如犯罪事實欄所載之論罪科刑及執行完畢之紀錄，有前
    揭前案紀錄表可按，其受有期徒刑執行完畢，於5年以內故
    意再犯本件有期徒刑以上之罪，為累犯，應依刑法第47條第
    1 項規定，加重其刑。
  (二)本院審酌被告施用毒品，足以戕害其身心，滋生其他犯罪，
    惡化治安，嚴重損及公益，且被告前曾犯有施用毒品，復經
    觀察勒戒執行完畢，其竟再為本件施用毒品犯行，顯見其不
    思悔改，自我控制能力亦顯不佳；惟另考量被告於犯後已能
    坦承犯行，而其施用毒品之行為於本質上係屬自我戕害行為
    ，反社會性之程度應屬較低，兼衡其之犯罪動機、目的、智
    識程度非高及其家庭經濟狀況等一切情狀，酌情量處如主文
    所示之刑，以資懲儆。公訴人雖就被告施用第一級毒品部分
    具體求刑有期徒刑2年，惟本院認以量處如主文所示之刑為
    適當，公訴人之求刑，尚屬過重，附此敘明。又扣案之海洛
    因1包（不含包裝袋，驗餘淨重0.2880公克）既屬第一級毒
    品，爰依毒品危害防制條例第18條第1項前段規定，併予宣
    告沒收銷燬之（惟鑑驗耗用之毒品既已滅失，自毋庸宣告沒
    收銷燬），至於包裝上開毒品之包裝袋1個，具有包裝毒品
    、防止其裸露而便於持有及施用之功能，與該等毒品本身均
    為被告所有之物，扣案之注射針筒1個，亦為被告所有，供
    其犯本件施用毒品所用之物，業經被告陳明在卷，爰依刑法
    第38條第1項第2款之規定沒收之。
據上論斷，應依刑事訴訟法第273條之1第2項、299條第1項前段
，毒品危害防制條例第10條第1項、第18條第1項前段，刑法第11
條、第47條第1項、第38條第1項第2款，判決如主文。
本案經檢察官郭郁到庭執行職務。
中    華    民    國    99    年    12    月    31    日
                  刑事第七庭    法  官  章曉文
以上正本證明與原本無異。
如不服本判決應於收受送達後10日內向本院提出上訴書狀，並應
敘述具體理由；其未敘述上訴理由者，應於上訴期間屆滿後20日
內向本院補提理由書（均須按他造當事人之人數附繕）「切勿逕
送上級法院」。
                                書記官  林義盛
中    華    民    國    99    年    12    月    31    日
附錄本案論罪法條
毒品危害防制條例第10條
施用第一級毒品者，處6 月以上5 年以下有期徒刑。
施用第二級毒品者，處3 年以下有期徒刑。

司法院資訊處製作；財團法人民間司法改革基金會備份。
